Camila Paladines

Desarrolladora Frontend

(+57) 321 425 7485 · Colombia · camilapaladines.netlify.app · camilapaladines27@gmail.com

Desarrolladora Frontend con 3 años de experiencia en React y React Native. He trabajado con TypeScript, Firebase, HTML, CSS, SCSS y JavaScript. He construido interfaces web y aplicaciones móviles responsive, con un enfoque en la entrega de trabajo de alta calidad que se adapte a los requisitos del usuario. Tengo un nivel C1 de inglés profesional.

Experiencia

Piyion Junio 2022 - Presente

Desarrolladora Frontend Web / Móvil

- Desarrollo de interfaces web responsive utilizando React, TypeScript y servicios Firebase, creando interacciones con el cliente basadas en las especificaciones de diseño proporcionadas.
- Construcción de una aplicación móvil usando React Native, TypeScript, SCSS y servicios de Firebase.
- Consumo de API REST para recuperar y mostrar datos dentro de aplicaciones web y móviles.

Ninus Design & Technology

Marzo 2022 - Junio 2022

Desarrolladora Frontend Web

- Desarrollo de interfaces web utilizando React y SCSS, creando interacciones con el cliente basadas en las especificaciones de diseño.
- Consumo de APIs REST para recuperar y mostrar datos dentro de la aplicación.
- Debugging de todas las funcionalidades para garantizar resultados de alta calidad que se ajustaran a los requisitos del usuario.

Proyectos

- **Alle Shop** | App web de e-commerce | React · TypeScript · TailwindCSS · Firebase
- Calculator App | Challenge de Frontend Mentor | React · TypeScript · SCSS
- Sunnyside Agency | Challenge de Frontend Mentor | React · TypeScript · SCSS
- Card Details | Challenge de Frontend Mentor | React · TypeScript · SCSS
- **Space Tourism** | Challenge de Frontend Mentor | React · TypeScript · SCSS

Educación

Pontificia Universidad Javeriana

Cali, Colombia

Ingeniería de Sistemas y Computación

2018 - 2022

Reconocimientos: Mención de Honor al Trabajo de Grado, Beca de Excelencia Académica

Habilidades

- Lenguajes: HTML, CSS, SCSS, JavaScript, TypeScript
- Librerías & Frameworks: React, React Native, TailwindCSS
- Herramientas & Plataformas: Git, GitHub, Firebase, Figma, Scrum

Social

- github.com/paladinescamila
- linkedin.com/in/paladinescamila